臺灣臺中地方法院刑事判決　　　　　 96年度豐簡上字第915號
上　訴　人
即　被　告　乙○○
　　　　　　　　　　國民
上列上訴人即被告因毀棄損壞案件，不服本院豐原簡易庭中華民
國九十六年九月十日九十六年度豐簡字第六二六號第一審簡易判
決（聲請簡易判決處刑書案號：九十六年度偵字第一九０八二號
），提起上訴，本院管轄之第二審合議庭判決如下：
    主    文
上訴駁回。
乙○○緩刑貳年。
    犯罪事實及理由
一、本案經本院合議庭審理結果，認除臺灣臺中地方法院檢察署
    檢察官聲請簡易判決處刑書及本院第一審簡易判決犯罪事實
    欄一、第一行關於「96年7月10日16時25分許」之記載 ，應
    更正為「96年6月17日7時許」；證據部分並補充上訴人即被
    告乙○○（下稱被告）於本院審理時之自白外，其餘第一審
    簡易判決認事用法及量刑均無不當，應予維持，並引用臺灣
    臺中地方法院檢察署檢察官聲請簡易判決處刑書及本院第一
    審簡易判決記載之犯罪事實、證據及理由（如附件）。
二、上訴意旨略以：被告業與告訴人丙○○達成和解在案，被告
    對所涉及之犯罪事實雖不敢奢望鈞院法外開恩，然謹請鈞院
    念及被告犯後態度良好、無前科、經濟狀況不佳且已達成和
　　解在案等情，從輕量刑並給予緩刑，以勵自新等語。
三、按刑罰之量定，固屬法院自由裁量之職權行使，但仍應審酌
　　刑法第五十七條所列各款事由及一切情狀，為酌量輕重之標
　　準，並非漫無限制；量刑輕重係屬事實審法院得依職權自由
　　裁量之事項，苟已斟酌刑法第五十七條各款所列情狀而未逾
　　越法定刑度，不得遽指為違法；且在同一犯罪事實與情節，
　　如別無其他加重或減輕之原因，下級審量定之刑，亦無過重
　　或失輕之不當情形，則上級審法院對下級審法院之職權行使
　　，原則上應予尊重（最高法院七十二年度臺上字第六六九六
    號、七十五年度臺上字第七０三三號判例及八十五年度臺上
    字第二四四六號判決意旨參照）。次按刑法第三百五十四條
    毀損罪之法定本刑為二年以下有期徒刑、拘役或五百元以下
    罰金，原審就被告毀棄損壞之犯行，依刑事訴訟法第四百四
    十九條第一項前段、第四百五十四條第二項，刑法第三百五
    十四條、第四十一條第一項前段，刑法施行法第一條之一規
    定，予以論罪，判處被告拘役三十日，並諭知易科罰金之折
    算標準，核其認事用法並無違誤，量刑亦屬妥適。被告僅以
    請求從輕量刑並給予緩刑自新機會為由，而提起本件上訴，
    為無理由，應予駁回。
四、惟查被告未曾因故意犯罪受有期徒刑以上刑之宣告，先前亦
    無任何刑事犯罪紀錄，有臺灣臺中地方法院檢察署刑案資料
    查註紀錄表及臺灣高等法院被告前案紀錄表各一件在卷可按
　　，茲念被告因一時失慮，致罹刑章，並衡酌被告犯後坦承犯
　　行，且告訴人丙○○已表示願意原諒被告，而被告亦已與告
　　訴人丙○○達成和解，有和解書及本院電話紀錄表各一件存
　　卷足證，堪認具有悔意、犯罪後態度尚佳，被告經此偵、審
　　程序教訓及刑之宣告，應能知所警惕，信無再犯之虞，本院
　　綜合各情，認第一審簡易判決所宣告之刑以暫不執行為適當
　　，併予宣告緩刑二年，以啟自新。
據上論斷，應依刑事訴訟法第四百五十五條之一第一項、第三項
、第三百七十三條、第三百六十八條，刑法第七十四條第一項第
一款，判決如主文。
本案經檢察官甲○○到庭執行職務。
中　　華　　民　　國　　96　　年　　11　　月　　20　　日
                  刑事第四庭  審判長法　官　林宜民
                                    法　官  林清鈞
                                  　法　官　林學晴
上正本證明與原本無異。
本件不得上訴。
                                    書記官  賴淵瀛
中　　華　　民　　國　　96　　年　　11　　月　　20　　日
【附錄本案論罪科刑法條全文】
刑法第三百五十四條
毀棄、損壞前二條以外之他人之物，或致令不堪用，足以生損害
於公眾或他人者，處二年以下有期徒刑、拘役、或五百元以下罰
金。
